【裁判字號】    99,上訴,1804
【裁判日期】    991109
【裁判案由】    毒品危害防制條例
【裁判全文】
臺灣高等法院高雄分院刑事判決        99年度上訴字第1804號
上  訴  人
即  被  告  甲○○
上列上訴人因違反毒品危害防制條例案件，不服臺灣高雄地方法
院99年度審訴字第2817號中華民國99年9 月21日第一審判決（起
訴案號：臺灣高雄地方法院檢察署99年度毒偵字第3813號），提
起上訴，本院判決如下：
     主  文
上訴駁回。
     理  由
一、按不服地方法院之第一審判決而上訴者，應向管轄第二審之
    高等法院為之，且上訴書狀應敘述具體理由。第二審法院認
    為上訴書狀未敘述理由或上訴有刑事訴訟法第362 條前段之
    情形者，應以判決駁回之，刑事訴訟法第361 條第1 項、第
    367 條前段定有明文。所謂不服第一審判決之具體理由，必
    係依卷內既有訴訟資料或提出新事證，指摘或表明第一審判
    決有何採證認事、用法或量刑等足以影響判決本旨之不當或
    違法，而構成應予撤銷之具體理由，始足當之；倘僅泛言原
    判決認定事實錯誤、違背法令、量刑失之過重或輕縱，而未
    指出具體事由，或形式上雖已指出具體事由，然該事由縱使
    屬實，亦不足以認為原判決有何不當或違法者，皆難謂係具
    體事由，俾與第二審上訴制度在請求第二審法院撤銷、變更
    第一審不當或違法之判決，以實現個案救濟及節制濫行上訴
    之立法目的相契合。是倘上訴人之上訴書狀雖述上訴理由
    ，惟並未具體述第一審判決有何不當或違法情形，即與未
    述具體理由無異，所為上訴，即非適法。
二、本件被告甲○○不服原判決，上訴意旨略以：被告固坦承有
    於99年4 月12日施用毒品，且經採尿送驗呈嗎啡陽性反應，
    然同年5 月21日卻又接高雄縣警察局湖內分局偵查員之電話
    通知到分局領取傳票，竟再為被告製作筆錄，被告受員警之
    誤導，配合員警坦承有施用毒品，並同意採尿，因時間與99
    年4 月12日接近，尿液才會驗出有嗎啡陽性反應，致造成法
    院重複判決云云。
三、經查，被告於99年4 月12日某時，在高雄縣路竹鄉○○路○
    ○道旁，以針筒注射之方式，施用第一級毒品海洛因一次之
    事實，業經原審法院於99年7 月30日以99年度審訴字第2311
    號，依施用第一級毒品罪，判處有期徒刑7 月，此有該案判
    決書及臺灣高等法院被告前案紀錄表附卷可參。本案係被告
    於同年5 月20日20時許，在同一地點施用海洛因一次，於翌
    日18時50分許，因警方偵辦另一蔡盛宗販賣毒品案，通知被
    告前往警局製作筆錄，並得其同意採尿送驗結果呈嗎啡陽性
    反應，且其亦坦認有施用海洛因之犯行，而查悉上情，有其
    供述筆錄及尿液檢驗報告在卷足憑，被告前後兩案犯罪時間
    相隔月餘，且各自採尿送驗均呈嗎啡陽性反應，自係觸犯二
    個施用第一級毒品罪，兩案並無關連。被告上訴指摘原審重
    複審判，顯係信口胡說，難謂有何具體理由，揆諸首揭說明
    ，其上訴即非適法，爰予駁回，並不經言詞辯論為之。
四、據上論斷，應依刑事訴訟法第367 條前段、第372 條，判決
    如主文。
中    華    民    國    99    年    11    月    9     日
                  刑事第四庭    審判長法  官  蕭權閔
                                      法  官  吳進寶
                                      法  官  陳吉雄
以上正本證明與原本無異。
如不服本判決應於收受本判決後10日內向本院提出上訴書狀，其
未敘述上訴理由者，並得於提起上訴後10日內向本院補提理由書
狀（均須按他造當事人之人數附繕本）「切勿逕送上級法院」。
中    華    民    國    99    年    11    月    10    日
                                      書記官  郭蘭蕙

司法院資訊處製作；財團法人民間司法改革基金會備份。
